臺灣桃園地方法院刑事判決　　　　　　　　　　　　　九十年度交訴字第一三三號
　　公　訴　人　臺灣桃園地方法院檢察署檢察官
　　被　　　告　乙○○
右列被告因肇事遺棄等案件，經檢察官提起公訴（九十年度偵字第三四一九號），本
院判決如左：
    主  文
乙○○服用酒類，不能安全駕駛動力交通工具而駕駛，處有期徒刑參月；又駕駛動力
交通工具肇事，致人傷而逃逸，處有期徒刑捌月。應執行有期徒刑拾月。緩刑肆年。
被訴過失傷害部分公訴不受理。
    事  實
一、乙○○明知服用酒類，不能安全駕駛動力交通工具即不得駕駛，竟於民國九十年
    六月廿三日凌晨零時起，在桃園縣桃園市大廟附近某店名不詳之ＰＵＢ內飲用啤
    酒，至同日上午三時許已喝了三、四瓶玻璃瓶之啤酒，其辨識力、注意力、反應
    力均已減弱，已達不能安全駕駛交通動力工具之程度，猶駕駛車號三Ｌ－三四九
    二號自用小客車沿桃園縣八德市○○路往大溪方向返家，於同日三時十六分許行
    經該路與廣福路口時，原應注意車前狀況，隨時採取必要之安全措施，以避免危
    險之發生，而依當時天候晴、夜間有照明、路面乾燥無缺陷、無障礙物、視距良
    好等情狀，又無不能注意之情事，竟疏未注意而追撞丙○○所騎乘在該路口等候
    左轉廣福路之車號ＳＥＷ－二二八號輕機車，致丙○○人車倒地，並受有右小腿
    撕裂傷、右肘擦傷等傷害（過失傷害部分業據丙○○撤回告訴）。詎乙○○明知
    業已駕車肇事，致人受有傷害，卻未下車處理急救即畏罪加速駕車逃逸，惟仍為
    業已經過該路口卻因聽到巨大車禍碰撞聲而回頭發現乙○○逃逸之徐育德、甲○
    ○駕駛車輛緊追其後並報警，經警至乙○○前揭住處附近發現前揭肇事自小客車
    ，再循線至乙○○家查獲，經警將乙○○帶回桃園縣警察局八德分局四維派出所
    進行酒精測試，測得其服用酒類致吐氣所含酒精成份尚達每公升零點九毫克，而
    查悉乙○○上開酒後不能安全駕駛動力交通工具而駕駛之犯行。
二、案經丙○○訴由桃園縣警察局八德分局報告臺灣桃園地方法院檢察署檢察官偵查
    起訴。
    理  由
甲、有罪部分：
一、訊據被告乙○○對於右揭時、地，服用酒類致不能安全駕駛動力交通工具而駕駛
    ，及疏未注意車前狀況追撞告訴人丙○○，致其人車倒地受有傷害（過失傷害部
    分業據丙○○撤回告訴）之事實坦承不諱，惟矢口否認有何刑法第一百八十五條
    之四肇事遺棄之犯行，辯稱：伊因認為係機車駕駛人騎得很快衝出來，錯是在機
    車駕駛人，伊才會開車離開現場，伊當時並沒有駕車逃逸之意思云云。經查：
    （一）右揭被告駕車肇事逃逸之事實業經告訴人丙○○於警訊及檢察官九十年七
          月十七日偵訊指述綦詳，核與證人甲○○於警、偵訊所證稱：當時伊由伊
          男朋友徐育德駕自小客車Ｖ八－七三五五號在介壽路往桃園方向行駛，行
          經該路口後，即聽見一聲「碰」，伊隨即往後看，便看到該車禍，之後伊
          男友隨即迴轉追該三Ｌ－三四九二號肇事後逃逸之車輛，當時伊車子已過
          路口四十公尺遠，卻忽然聽到很大碰一聲，伊就立刻回頭就看到機車騎士
          倒在地上，肇事車輛已離開等語（參見偵查卷第十一頁背面第九行以下、
          第三十八頁背面第一行），及於本院九十年十一月二十六日訊問時所證述
          「我與我男朋友開車還沒有過紅綠燈，那個女孩子要左轉，那是Ｔ字路口
          ，那個女孩子在十字路口等綠燈，那個女孩子機車方向是與我們車子的方
          向是垂直，我們過紅綠燈之後，就聽到後面碰的一聲，我轉頭過去看，女
          孩子倒在地上，被告的車子已經往前開離現場。（女孩子的機車當時倒的
          位置在何處？）女孩子倒在兩個快車道中間的位置」等語之情節相符。
    （二）又被告既自承當時伊認為係機車駕駛人騎得很快衝出來，錯是在機車駕駛
          人，伊才會開車離開現場等語，顯見被告當時確實知道其所駕駛之前開自
          小客車於前揭時、地發生車禍肇事，而按第一百八十五條之四之肇事致人
          死傷逃逸罪，係以處罰肇事後逃逸之駕駛人為目的，俾促使駕駛人於肇事
          後能對被害人即時救護，以減少死傷，是該罪之成立祇以行為人有駕駛動
          力交通工具肇事，致人死傷而逃逸之事實為已足，至行為人之肇事有否過
          失，則非所問（參照最高法院八十八年度台上字第七三九六號判決要旨）
          ，被告既駕車肇事，致使告訴人丙○○因而受有前揭右小腿撕裂傷、右肘
          擦傷等傷害，被告並未於肇事後留於現場施以救護，其有駕駛動力交通工
          具肇事，致人傷而逃逸之犯行甚明。
    （三）再被告自承其自九十年六月廿三日凌晨零時起，在桃園縣桃園市大廟附近
    某店名不詳之ＰＵＢ內飲用啤酒，至同日上午三時許喝了三、四瓶玻璃瓶
          之啤酒，雖其於警員蔡克偉在其家中告知須至派出所製作筆錄時，在其房
          間順手拿其臺灣啤酒往嘴裡倒一口（此為被告所不爭執，見本院九十年十
          月二十二日訊問筆錄第四頁），然被告經警於同日上午三時四十六分，以
          酒精呼氣測試器對其進行酒測之結果，其酒後吐氣所含酒精成份尚達每公
          升零點九毫克，顯非因喝了一口啤酒所致。參照交通部運輸研究所七十九
          年八月對駕駛人行為之研究（酒醉駕車對駕駛行為之分析研究）指出，吐
          氣每公升酒精含量零點二五mg等於血液中酒精濃度（Blood Alcohol
          Concentration簡稱BAC）百分之０‧０五（亦即每一百ml血液中含五十mg
          酒精)，而(1)BAC到達百分之０‧０三至百分之０‧０五時，對駕駛能力之
          影響為：多數駕駛人心境逐漸幻不定、視覺與反應靈敏性減弱、對速度及
          距離的判斷力差。對心理行為之影響為：觀察力逐漸欠缺、心情漸趨輕鬆
          、自信心增加、多話、精神狀態處於陶醉感。(2)BAC到達百分之０‧０五
          至百分之０‧０八時，對駕駛能力之影響為：反應遲純、駕駛能力受損、
          遲而不決或決而不行。對心理行為之影響為：情緒鬆弛、感情與行為趨向
          誇張、肌肉不協調、精神處於興奮狀態。(3)BAC到達百分之０‧０八至百
          分之０‧一五時，對駕駛能力之影響為：判斷力嚴重受到影響、能力與精
          神協調受損、駕駛之體能困難增加。對心理行為之影響為：產生情緒異常
          現象、步伐不平穩、言語不清、反應惡劣、記憶及判斷力受損、精神處於
          錯亂狀態。(4)超過百分之０‧五，對駕駛人能力之影響為：無法開車。對
          心理行為之影響為：爛醉如泥、失去知覺可能致死、精神處於昏睡狀態。
          本件被告飲酒後之吐氣酒精成份為每公升零點玖毫克，則其血液中酒精濃
          度（即BAC值）應介於百分之０‧一五至百分之０‧五之間，參酌上開說
          明，及其於酒後駕車發生本件車禍，顯見其辨識力、注意力、反應力、精
          神協調及駕駛體能、精神狀態等確已受到嚴重影響，已明顯達於不能安全
          駕駛程度，被告服用酒類致不能安全駕駛動力交通工具而駕駛之犯行，洵
          堪認定。
     綜上，本件事證明確，被告所為上開犯行均堪予認定，應予依法論科。
二、查被告於飲酒後，已達不能安全駕駛動力交通工具之狀態而駕駛汽車，核其所為
    ，係犯刑法第一百八十五條之三之公共危險罪。又查其駕車撞傷告訴人，未施予
    救助，而逕行逃逸，核其所為，係犯刑法第一百八十五條之四之肇事逃逸罪。被
    告所犯上開二罪，犯意各別，行為互殊，應分論併罰。爰審酌其肇事後竟駕車逃
    離現場，惡性非輕，惟事後尚知悔悟，與被害人達成民事和解，獲得被害人之宥
    恕並撤回過失傷害部分之告訴（詳後述），犯罪後態度尚稱良好等一切情狀，量
    處如主文所示之刑，並定應執行之刑。又被告未曾受有期徒刑以上刑之宣告，此
    有臺灣高等法院被告全國前案紀錄表一紙在卷可憑，被告犯後經被害人宥恕不再
    追究刑責，本院認其係屬偶發之犯罪，經此偵審程序及刑之宣告等教訓，當知所
    警惕而無再犯之虞，所宣告之刑以暫不執行為適當，爰併宣告緩刑肆年，以策自
    新。
乙、公訴不受理部分（過失傷害部分）：
一、按告訴乃論之罪，告訴人於第一審辯論終結前得撤回其告訴，又告訴經撤回者，
    應諭知不受理之判決，刑事訴訟法第二百三十八條第一項、第三百零三條第三款
    分別定有明文。
二、公訴意旨另以：被告乙○○於九十年六月廿三日凌晨零三時十六分許，酒後駕駛
    車號三Ｌ－三四九二號自用小客車，沿桃園縣八德市○○路往大溪方向返家，於
    行經該路與廣福路口時，原應注意車前狀況，隨時採取必要之安全措施，以避免
    危險之發生，而依當時天候晴、夜間有照明、路面乾燥無缺陷、無障礙物、視距
    良好等情狀，又無不能注意之情事，竟疏未注意而追撞丙○○所騎乘在該路口等
    候左轉廣福路之車號ＳＥＷ－二二八號輕機車，致丙○○人車倒地，並受有右小
    腿撕裂傷、右肘擦傷等傷害，因認被告另涉犯刑法第二百八十四條第一項之過失
    傷害罪嫌。惟查，前開罪名依刑法第二百八十七條前段規定，須告訴乃論，茲被
    告於本院審理期間與告訴人丙○○達成民事和解，並經告訴人具狀表示撤回本件
    過失傷害告訴，此有桃園縣八德市調解委員會調解筆錄及刑事撤回告訴狀各一份
    在卷可稽，揆諸前揭法文意旨，被告前開被訴過失傷害犯行部分，爰不經嚴詞辯
    論程序逕諭知不受理之判決。
據上論斷，應依刑事訴訟法第二百九十九條第一項前段、第三百零三條第三款、第三
百零七條，刑法第一百八十五條之三、第一百八十五條之四、第五十一條第五款、第
七十四條第一款，判決如主文。
本案經檢察官陳俊茂到庭執行職務。
中      華      民      國    九十一    年      三      月    二十八    日
                                  臺灣桃園地方法院交通法庭
                                      法  官  林  春  鈴
右正本證明與原本無異。
如不服本判決，應於判決送達後十日內向本院提出上訴狀( 應附繕本 )，上訴於
臺灣高等法院。
                                      書記官  江  世  亨
中        華        民        國   九十一   年   三   月    二十九    日
附錄：本案論罪科刑法條全文
刑法第一百八十五條之三
服用毒品、麻醉藥品、酒類或其他相關之物、不能安全駕駛動力交通工具而駕駛者，
處一年以下有期徒刑、拘役或三萬元以下罰金。
刑法第一百八十五條之四
駕駛動力交通工具者肇事，致人死傷而逃逸者，處六月以上五年以下有期徒刑。
